【裁判字號】    90,交抗,73
【裁判日期】    900326
【裁判案由】    違反道路交通管理處罰條例
【裁判全文】
臺灣高等法院刑事裁定                              九十年度交抗字第七三號
    抗  告  人  甲○○
    即受處分人
右列抗告人因違反道路交通管理處罰條例案件，不服台灣板橋地方法院交通法庭中華
民國九十年一月十八日裁定（八十九年度交聲字第五六八號），提起抗告，本院裁定
如左：
    主  文
抗告駁回。
    理  由
一、抗告意旨如附件抗告狀所載。
二、按汽車行駛高速公路，前後兩車間之行車安全距離，在正常天候狀況下，依其表
    列之最小安全距離之規定。前項規定如遇濃霧、濃煙、強風、大雨、夜間行車或
    其他特殊情況時，其安全距離應酌量增加，高速公路交通管制規則第六條定有明
    文，又汽車行駛於高速公路或設站管制之道路，而不遵管制之規定者，處汽車駕
    駛人新臺幣三千元以上六千元以下罰鍰，道路交通管理處罰條例第三十三條第一
    項亦定有明文，再汽車駕駛人，違反道路交通管理處罰條例第三十三條之規定者
    ，除依原條款處罰鍰外，並予記違規點數一點，道路交通管理處罰條例第六十三
    條第一項第一款亦定有明文。本件抗告人甲○○於國道公路警察局道路交通事故
    調查筆錄坦承「於右述時地，我車行駛於外側車道，欲下中和交流道，因前方回
    堵，我車前方自小客車Ｌ六－二五九五號車停於外側車道中，我車因剎（煞）車
    不及而撞上Ｌ六－二五九五號自小客車後，後方ＥＩ－七七五五號自小客車便由
    我車後方撞上而肇事」，並經其簽名在案，又證人即處理本件車禍事宜之內政部
    警政署國道公路警察局樹林分隊警員胡鎮藻亦到庭證稱；「我在場有聽到甲○○
    說因前方的車停著，她煞車不及撞上去，後方的車也煞車不及又撞上她開的車」
    ，所述已甚為明確，且該次連環車禍之其他車輛駕駛人黃素麗亦稱因當時（我）
    前方車輛（Ｇ二─二三六七）煞車，我亦跟著煞車，約二、三秒後，就被後方一
    部自小客車（五Ｇ－二九四八）撞擊，之後我再撞擊前方一部自小客車（Ｇ二─
    二三六七）而肇事，另有該次連環車禍之其他車輛駕駛人李月珍、蔡建興所述足
    資佐證，足見抗告人行車並未保持行車之安全距離，方會發生車禍，若抗告人有
    保持行車之安全距離，縱有他車撞擊其車尾，其車亦不會撞到其前面之車子，而
    本件抗告人之車確有碰撞其前車之事實，足見其未保持行車之安全距離，是主管
    機關予以裁罰，尚難認有何違誤，抗告人抗告意旨以承辦人劉加祿一面倒為圖利
    於ＥＩ－七七五五號自用小客車蔡建興而事先擬妥談話筆錄內容強迫抗告人簽字
    承認等，抗告人既無證據可證，且蔡建興並不能因此而可免責，另抗告人以證人
    即警員胡鎮藻於肇事後始到達現場，捕風捉影欲圖利於蔡建興等，亦未說明該證
    人之證詞如何不可採，且抗告人空言陳述已不可採，況該證人之證詞並未能因此
    而可免蔡建興之責任，又抗告人認該次連環車禍之其他車輛駕駛人黃素麗、李月
    珍、蔡建興所述均為串供，期使圖利於蔡建興等，抗告人並未提出任何證據證明
    ，且該其他車輛駕駛人黃素麗、李月珍為所為陳述，蔡建興並不因此而可免責，
    是抗告人片面猜測之詞，根本不足採信，本件抗告人之車確有碰撞其前車之客觀
    事實，足見其未保持行車之安全距離，抗告人不思檢討改過以避免將來發生類似
    之車禍或更嚴重之車禍，而空言指稱承辦之員警圖利他人或其他駕駛人串供之心
    態自不可取，另抗告人以原審未傳訊坐於其車上之郭明智、章清怡等證人而提出
    抗告等，因抗告人自己已簽名承認未保持行車之安全距離碰撞其前車之已證之客
    觀事實，事證已明確，核無傳訊該二證人之必要，原審以本件原舉發機關係以異
    議人於八十九年八月十二日十六時二十五分許駕駛車牌號碼五Ｇ－二九四八號自
    用小客車，於國道三號公路北向三十六公里八百公尺（原裁定載為公里，茲予更
    正為公尺）處未保持安全距離而肇事，而原處分機關乃援引上開規定而裁處異議
    人罰鍰新臺幣三千元，並記違規點數一點。異議人就其駕車於前開時地與人發生
    連環車禍一事並不曾否認，且有原審向內政部警政署國道公路警察局第六警察隊
    函查據覆之肇事資料（道路交通事故調查報告表、談話筆錄）足佐，是該情堪認
    屬實；雖異議人尚執前詞置辯：惟查：異議人於車禍後之道路交通事故調查中坦
    承：「（請你將本案肇事經過詳實敘述？）於右述時地，我車行駛於外側車道，
    欲下中和交流道，因前方回堵，我車前方自小客車Ｌ六－二五九五號車停於外側
    車道中，我車因剎（煞）車不及而撞上Ｌ六－二五九五號自小客車後，後方ＥＩ
    －七七五五號自小客車便由我車後方撞上而肇事。」（見內政部警政署國道公路
    警察局八十九年八月十二日所為道路交通事故調查筆錄），而證人即處理本件車
    禍事宜之內政部警政署國道公路警察局樹林分隊警員胡鎮藻亦到庭證稱；「我在
    場有聽到甲○○說因前方的車停著，她煞車不及撞上去，後方的車也煞車不及又
    撞上她開的車。」（見原審九十年一月十六日訊問筆錄），此外復有交通事故調
    查報告表及黃素麗、李月珍、蔡建興（該次連環車禍之其他車輛駕駛人）於八十
    九年八月十二日在政部警政署國道公路警察局道路交通事故調查中所述足資佐證
    ，而衡諸常情，於車禍事故發生後旋為之供述，因較少思慮利害得失，故所為供
    述自較事後翻異之詞為可採，是異議人所為上開辯解要屬遁詞，異議人所辯洵無
    可採，認原處分機關援引道路交通管理處罰條例三十三條（漏載明為第一項）、
    第六十三條第一項第一款等規定，裁處異議人罰鍰新臺幣三千元，並記違規點數
    一點即無違誤或失當，異議人徒以前開情辭為異議實無理由，而依道路交通案件
    處理辦法第十九條規定，將其異議駁回，經核原裁定於法並無不合，是本件抗告
    為無理由，應予駁回。
據上論斷，應依道路交通管理處罰條例第八十九條，道路交通案件處理辦法第二十六
條，刑事訴訟法第四百十二條裁定如主文。
中    華    民    國      九十    年       三       月     二十六       日
                            臺灣高等法院交通法庭
                                審判長法  官  蔡  永  昌
                                      法  官  陳  榮  和
                                      法  官  許  宗  和
右正本證明與原本無異。
不得再抗告。
                                      書記官  廖  艷  莉
中    華    民    國     九十     年        三      月       二十八     日


司法院資訊處製作；財團法人民間司法改革基金會備份。
